臺灣桃園地方法院刑事判決　　　　　　100年度審訴字第519號
公　訴　人　臺灣桃園地方法院檢察署檢察官
被　　　告　王美玲
指定辯護人　本院公設辯護人彭詩雯
上列被告因違反毒品危害防制條例案件，經檢察官提起公訴（99
年度毒偵字第4825號、第4962號），嗣被告於準備程序進行中為
有罪之陳述，經本院合議庭裁定由受命法官獨任進行簡式審判程
序後，經檢察官聲請改依協商程序而為判決，本院判決如下：
    主  文
王美玲施用第一級毒品，累犯，處有期徒刑捌月，扣案之第一級
毒品海洛因壹小包含袋（驗餘毛重零點貳肆零柒公克）沒收銷燬
之；又施用第二級毒品，累犯，處有期徒刑肆月，扣案之第二級
毒品甲基安非他命壹拾柒小包含袋（推估驗前總純質淨重共捌點
壹公克）均沒收銷燬之，吸食器壹組沒收；又施用第二級毒品
，累犯，處有期徒刑肆月，扣案之第二級毒品甲基安非他命壹小
包含袋（驗餘淨重零點捌玖柒貳公克）沒收銷燬之。應執行有期
徒刑壹年壹月，扣案之第一級毒品海洛因壹小包含袋（驗餘毛重
零點貳肆零柒公克）、第二級毒品甲基安非他命壹拾柒小包含袋
（推估驗前總純質淨重共捌點壹公克）、第二級毒品甲基安非
他命壹小包含袋（驗餘淨重零點捌玖柒貳公克）均沒收銷燬之，
吸食器壹組沒收。
    事實及理由
一、本件被告所犯係死刑、無期徒刑或最輕本刑為3 年以上有期
    徒刑以外之罪，其於準備程序中就被訴事實為有罪之陳述，
    經本院告知簡式審判程序之旨，並聽取公訴人、被告及辯護
    人之意見後，爰依刑事訴訟法第273 條之1 第1 項規定合議
    裁定由受命法官獨任進行簡式審判程序。
二、王美玲前於民國89年間因施用第一、二級毒品案件，經本院
    以89年度毒聲字第7193號裁定送觀察、勒戒後，因認有繼續
    施用毒品傾向，經本院以90年度毒聲字第3156號裁定令入戒
    治處所施以強制戒治，嗣經本院以90年度毒聲字第4953號裁
    定停止戒治併付保護管束出所，再經本院以91年度毒聲字第
    1630號裁定撤銷停止戒治，於92年11月6 日強制戒治執行完
    畢，並經臺灣桃園地方法院檢察署檢察官以92年度戒毒偵字
    第227 號為不起訴處分確定；復於前揭強制戒治執行完畢釋
    放後5 年內之94至95年間因連續施用第一級毒品案件，經本
    院以95年度訴字第809 號判決判處有期徒刑7 月確定，嗣經
    本院以96年度聲減字第750 號裁定減為有期徒刑3 月又15日
    確定並於96年7 月13日執行完畢。詎猶不知悔改，明知海洛
    因及甲基安非他命係毒品危害防制條例第2 條第2 項第1 款
    、第2 款所規定之第一、二級毒品，不得非法施用，竟基於
    施用第一級、第二級毒品之犯意，分別為下列犯行：
  (一)於99年9 月11日上午11時許，在其位於桃園縣楊梅市○○○
    街382 號13樓之15居處內，分別以玻璃球燒烤方式施用第二
    級毒品甲基安非他命及以捲煙方式施用第一級毒品海洛因各
    1 次。嗣因王美玲另案經通緝，於同日上午11時30分許，王
    美玲與周士椿（所涉施用毒品及持有毒品部分，業經臺灣桃
    園地方法院檢察署檢察官另行起訴）搭乘志偉（所涉施用
    毒品及持有毒品部分，業經臺灣桃園地方法院檢察署檢察官
    另行起訴）所駕駛之車號6479-YT 號自用小客車，為警在桃
    園縣楊梅市○○○街382 號之地下室內緝獲，警方經王美玲
    、周士椿、志偉之同意後搜索其身體及車輛，在上開自小
    客車內扣得王美玲所有供（非專供）施用毒品所用之吸食器
    1 組；並經王美玲同意後搜索其上址居處，扣得王美玲所有
    供己施用之第一級毒品海洛因1 小包含袋（原毛重0.25公克
    ，起訴書誤載為毛重2.5 公克，應予更正，驗餘毛重0.2407
    公克）、第二級毒品甲基安非他命17小包含袋（驗前總毛重
    共11.62 公克，推估驗前總純質淨重共8.13公克）。警方並
    採集王美玲之尿液送驗後，結果呈鴉片類及安非他命類陽性
    反應，而悉上情。
  (二)於99年9 月17日上午11時許，在其位於桃園縣楊梅市○○○
    路42巷2 號之住處內，以玻璃球燒烤方式施用第二級毒品甲
    基安非他命1 次。嗣於99年9 月18日凌晨0 時0 分許，為警
    在桃園縣楊梅市○○路與青山一街口攔檢盤查車號6479-YT
    號自用小客車，並扣得王美玲所有供己施用之甲基安非他命
    1 小包含袋（原淨重0.9217公克，驗餘淨重0.8972公克），
    警方並採其尿液送驗，結果呈安非他命類陽性反應，而悉上
    情。
三、證據名稱：
  (一)被告王美玲於警詢、偵訊時及本院準備程序中之自白。
  (二)桃園縣政府警察局楊梅分局被採尿人尿液暨毒品真實姓名與
    編號對照表2 紙、台灣檢驗科技股份有限公司濫用藥物檢驗
    報告（尿液暨毒品部分）3 紙、內政部警政署刑事警察局99
    年12月21日刑鑑字第0990165160號鑑定書、憲兵司令部刑事
    鑑識中心99年12月22日憲直刑鑑字第0990002551號鑑定書各
    1紙 及查獲現場暨扣案物照片26張、2張。
  (三)桃園縣政府警察局楊梅分局搜索扣押筆錄暨扣押物品目錄表
    2 份、海洛因1 小包含袋（原毛重0.25公克，驗餘毛重0.24
    07公克）、第二級毒品甲基安非他命17小包含袋（驗前總毛
    重共11.62 公克，推估驗前總純質淨重共8.13公克）及吸食
    器1 組；第二級毒品甲基安非他命1 小包含袋（驗餘淨重0.
    8972公克）。
  (四)臺灣高等法院被告前案紀錄表。
四、本件經檢察官與被告於審判外達成協商之合意且被告已認罪
    ，其合意內容為：就其施用第一級毒品部分，被告願受科刑
    範圍為有期徒刑8 月，就其2 次施用第二級毒品部分，被告
    願受科刑範圍各為有期徒刑4 月、4 月，應執行有期徒刑1
    年1 月。經查，上開協商合意並無刑事訴訟法第455 條之4
    第1 項所列情形之一，檢察官聲請改依協商程序而為判決，
    本院爰不經言詞辯論，於協商合意範圍內為協商判決，合予
    敘明。
五、扣案之海洛因1 小包含袋（原毛重0.25公克，驗餘毛重0.24
    07公克）、第二級毒品甲基安非他命17小包含袋（驗前總毛
    重共11.62 公克，推估驗前總純質淨重共8.13公克）、1 小
    包含袋（原淨重0.9217公克，驗餘淨重0.8972公克），經鑑
    驗結果，分別含有海洛因及甲基安非他命成分，有台灣檢驗
    科技股份有限公司濫用藥物檢驗報告（毒品部分）、內政部
    警政署刑事警察局99年12月21日刑鑑字第0990165160號鑑定
    書、憲兵司令部刑事鑑識中心99年12月22日憲直刑鑑字第09
    90002551號鑑定書各1 紙在卷可稽，應依毒品危害防制條例
    第18條第1 項前段規定，沒收銷燬之；包裹上開第一級毒品
    海洛因與第二級毒品甲基安非他命之包裝袋與前開毒品無從
    完全剝離，併依毒品危害防制條例第18條第1 項前段規定，
    沒收銷燬之，附此敘明。又扣案吸食器1 組為被告所有且係
    供施用毒品甲基安非他命所用之物，業據其供承在卷，依刑
    法第38條第1 項第2 款宣告沒收。
六、應適用之法條：刑事訴訟法第273 條之1 第1 項、第455 條
    之4 第2 項、第455 條之8 ，毒品危害防制條例第10條第1
    項、第2 項、第18條第1 項前段，刑法第11條、第47條第1
    項、第38條第1 項第2 款、第51條第5 款。
七、本判決除有刑事訴訟法第455 條之4 第1 項第1 款、第2 款
    、第4 款、第6 款、第7 款所定情形之一，或違反同條第2
    項規定者外，不得上訴。
八、如不服本件判決，得自收受判決送達之日起10日內，向本院
    提出上訴書狀，上訴於第二審法院。
本案經檢察官蔡佩玲到庭執行職務。
中    華    民    國    100   年    6     月    28    日
                        刑事庭  法  官  許曉微
以上正本證明與原本無異。
                                書記官  洪明媚
中    華    民    國  100     年    6     月    28    日
附錄本件論罪科刑法條：
毒品危害防制條例第10條規定：
施用第一級毒品者，處六月以上五年以下有期徒刑。
施用第二級毒品者，處三年以下有期徒刑。